# 公司下属合伙企业设立子公司会计处理问题

提问人：thxhyh99 时间：2019-08-02 17:39:47
请教陈版，A、B、C三个公司共同出资并共同控制 D合伙企业，D 合伙企业出资 90%设立 E 子公司，E 子公司的董事分别由上述 A、B、C公司委派，请问针对上述投资，A、B、C公司按照以下那种方式进行会计处理？
1. 将E 公司纳入 D 合伙企业的合并范围，A、B、C 各家公司的合并财务报表长期股权投资仅列示对 D 合伙的投资；
2.A、B、C 公司将 D 合伙企业视为投资通道，将E 公司与 D 合伙均作为A、B、C 公司的合营企业，列示在 A、B、C 公司的合并财务报表长期股权投资中。

回答人：chenyiwei
要结合具体情况分析 ABC这三者中哪一方实质控制 E公司。拥有实质控制权的一方应将 D、E 纳入其合并报表范围。
建议在 ABC 三方共同的母公司或实际控制人的协调下，其中两家公司将其所持股份对应的表决权授权给第三家行使，使受托方取得对 D、E的控制权。
这样，另两家委托方对 D 的投资应作为金融资产核算。